臺灣士林地方法院刑事判決　　　　　　　100年度訴字第208號
公　訴　人　臺灣士林地方法院檢察署檢察官
被　　　告　楊擇軒
　　　　　　石文婷
共　　　同
指定辯護人　本院公設辯護人林龍輝
上列被告等因毒品危害防制條例案件，經檢察官提起公訴（100
年度偵字第5149號），本院判決如下：
    主    文
楊擇軒犯如附表一「罪名及宣告刑」欄所示之各罪，各處如附表
一之「罪名及宣告刑」欄所示之刑（含主刑及從刑）。應執行有
期徒刑肆年貳月，扣案如附表二所示之物均沒收；未扣案販賣第
三級毒品所得新臺幣肆仟肆佰元沒收，如全部或一部不能沒收時
，以其財產抵償之；未扣案販賣第三級毒品所得新臺幣貳仟貳佰
元與石文婷連帶沒收，如全部或一部不能沒收時，以其等之財產
連帶抵償之。
石文婷犯如附表一編號４、５「罪名及宣告刑」欄所示之罪，各
處如附表一編號４、５之「罪名及宣告刑」欄所示之刑（含主刑
及從刑）。應執行有期徒刑貳年，緩刑伍年。扣案如附表二所示
之物均沒收；未扣案販賣第三級毒品所得新臺幣貳仟貳佰元與楊
擇軒連帶沒收，如全部或一部不能沒收時，以其等之財產連帶抵
償之。
    犯罪事實
一、楊擇軒明知愷他命（Ketamine，俗稱K 他命）為毒品危害防
    制條例第2 條第2 項第3 款所規範之第三級毒品，不得非法
    販賣，竟基於販賣第三級毒品愷他命之單獨犯意，先後以如
    附表一編號1 、2 、3 所示之行動電話門號作為聯繫工具，
    於如附表一編號1 、2 、3 所示之交易時間、地點進行毒品
    買賣交易，先後單獨將愷他命販賣予黃柏翔、孫立穎（聯絡
    電話、交易時間、交易地點、毒品種類與價格均詳如附表一
    編號1 至3 所示）牟利。
二、楊擇軒與石文婷明知愷他命為毒品危害防制條例第2 條第2
    項第3 款所規範之第三級毒品，不得非法販賣，竟共同基於
    意圖營利販賣如附表一編號4 、5 所示愷他命之犯意聯絡，
    於如附表一編號4 、5 所示之交易時間、地點進行毒品買賣
    交易，先後共同將愷他命販賣予孫立穎、王俊傑（聯絡電話
    、交易時間、交易地點、毒品種類與價格均詳如附表一編號
    4 、5 所示）牟利。
三、嗣於民國100 年3 月7 日10時許，在臺北市○○區○○街47
    巷7 號6 樓B2室石文婷、楊擇軒2 人居所，為警搜索查扣如
    附表二所示之物品，始悉上情。
四、案經新北市政府警察局刑事警察大隊報告臺灣板橋地方法院
    檢察署呈請臺灣高等法院檢察署檢察長令轉臺灣士林地方法
    院檢察署檢察官偵查起訴。
    理      由
一、證據能力部分：
    證人即如附表一所示之購毒者黃柏翔、孫立穎及王俊傑分別
    於警詢以及在偵查中向檢察官時所為之供證雖均為審判外之
    陳述，惟其等於警詢時所為之供證，均經被告楊擇軒及石文
    婷於準備程序時表示無意見（見本院卷第21頁），且本院審
    酌該等證人於警詢時均依實供明其等獲取所施用毒品愷他命
    之來源等情，應屬適當，依刑事訴訟法第159 條之5 第1項
    規定，自得為證據；另就其等偵查中向檢察官所為之證述，
    並無任何受強暴、脅迫或本案相關被告或他人等之外力影響
    ，且均具結在卷，無顯不可信之情況存在，依刑事訴訟法第
    159 條之1 第2 項規定，亦得為證據。
二、認定犯罪事實所憑之證據及理由：
    訊據被告楊擇軒及石文婷坦承基於營利之意圖，以其所有如
    附表一所示之行動電話供對外聯繫販賣愷他命之用，而分別
    將愷他命售予詳如附表一所示之證人黃柏翔、孫立穎、王俊
    傑等情（見本院卷第20頁反面）；且其等上開於本院之自白
    ，並有下列各項證據足認屬實可採：
  (一)有關如附表一所示被告楊擇軒、石文婷販賣愷他命予證人黃
    柏翔、孫立穎、王俊傑等事實，業據證人黃柏翔等人於警詢
    中供證及檢察官訊問時均具結後陳明在卷（見臺灣板橋地方
    法院檢察署100 年度偵字第774 號偵查卷第29頁至第31頁、
    第47頁至第51頁、第132 頁至第134 頁、第173 頁至第175
    頁、第178 頁至第179 頁、第182 頁至第183 頁、第185 頁
    、第188 頁），其等各自之陳述，先後一致，尚無瑕疵可指
    。
  (二)又證人黃柏翔、孫立穎向被告等購買愷他命供證，並有被告
    楊擇軒所持用之行動電話門號0000000000號為警方依法實施
    監聽後所製作之通訊監察譯文附卷（見上開偵卷第14頁至第
    18頁）足以補強，而擔保其等供述之真實性。且上開門號係
    被告楊擇軒所持用，亦經被告等供承無誤（見上開偵卷第3
    頁、第21頁），而與證人黃柏翔、孫立穎等人間確有上開通
    聯之情節吻合。
  (三)此外並扣有如附表二所示被告等販賣毒品所用之電子磅秤、
    行動電話、分裝袋、愷他命等物品，而如附表二編號5 所示
    之愷他命7 包經送內政部警政署刑事警察局鑑定，經拆封檢
    視實際共計20包，驗前總毛重122.46公克（包裝塑膠袋總重
    約6.02公克），取0.08公克鑑定用罄，檢出愷他命（Ketami
    ne，又稱K 他命），測得純度約97% ，依據抽測純度值，推
    估該20包均含愷他命之驗前總純度淨值約112.94公克，有該
    局100 年3 月29日刑鑑字第10000031073 號鑑定書1 紙附卷
    可證（見臺灣士林地方法院檢察署100 年度偵字第5149號偵
    查卷第24頁），堪認被告等確有以上開物品為販賣毒品之用
    。
  (四)案經綜合上開所有卷證資料加以判斷後，被告等意圖營利，
    而分別販賣愷他命予證人黃柏翔等人，被告等每次販賣毒品
    ，約可獲取售價1/3 之不法利益，業據被告楊擇軒供明在卷
    （見本院卷第49頁）。從而，被告等意圖營利而販賣愷他命
    甚明。
  (五)本案事證明確，被告等上開等犯行，均可認定，各應依法論
    罪科刑。
三、論罪科刑之理由：
  (一)核被告楊擇軒如附表一各編號所示所為及被告石文婷如附表
    一編號4 、5 所示所為，均係犯毒品危害防制條例第4 條第
    3 項之販賣第三級毒品罪。按檢察官代表國家提起公訴，依
    檢察一體原則，到庭實行公訴之檢察官如發現起訴書認事用
    法有明顯錯誤，亦非不得本於自己確信之法律見解，於論告
    時變更起訴之法條，或於不影響基本事實同一之情形下，更
    正或補充原起訴之事實（最高法院100 年度台上字第4920號
    判決參照）。查本件檢察官起訴之事實為被告石文婷、楊擇
    軒輪流於附表一所示之時間、地點，出面以附表一所示之價
    格販賣第三級毒品愷他命予附表一所示之買受人，嗣公訴檢
    察官於100 年9 月2 日當庭更正起訴事實為被告石文婷與楊
    擇軒共同販賣如附表一編號4 、5 部分之販賣第三級毒品愷
    他命（見本院卷第20頁反面），並於審判期日陳述起訴意旨
    時，就起訴事實為與上揭相同之陳述（見本院卷第45頁反面
    ），顯然已在不影響基本事實同一之情形下，更正其起訴之
    事實，自非法所不許。其等於如附表一編號5 所示持有如附
    表二編號5 所示純質淨重20公克以上愷他命之行為，為該次
    販賣之高度行為所吸收。又依毒品危害防制條例第11條第5
    項規定，僅就持有第三級毒品純質淨重達20公克以上者，方
    有科處刑罰之規定。本件被告楊擇軒為如附表一編號1 至3
    所示販賣愷他命及與被告石文婷共同為如附表一編號4 所示
    販賣愷他命犯行時所持有之愷他命，無證據證明其等所持有
    之愷他命純質淨重逾20公克，則持有該重量愷他命，並無處
    罰之規定，依上開說明，被告楊擇軒於如附表一編號1 至3
    及與被告石文婷於如附表一編號4 單獨或共同持有愷他命之
    行為，自無「為販賣之高度行為所吸收，不另論罪」之問題
    （最高法院97年度台上字第1486號判決意旨參照），一併敘
    明。
  (二)被告石文婷、楊擇軒就如附表一編號4 、5 所示販賣毒品愷
    他命予證人孫立穎、王俊傑部分，具有犯意聯絡及行為分擔
    ，應屬共同正犯。
  (三)被告楊擇軒5 次販賣愷他命、被告石文婷2 次販賣愷他命之
    行為，均係為滿足各次之營利意圖，犯意各別，且每次販賣
    行為均為各自獨立之行為，具有獨立性，並無密切不可分之
    關係，被告楊擇軒應分別成立5 次販賣第三級毒品罪；被告
    石文婷則成立2 次販賣第三級毒品罪（最高法院96年度台上
    字第3531號判決可資參照），應分論併罰。
  (四)按毒品危害防制條例第17條第2 項規定「犯第4 條至第8條
    之罪於偵查及審判中均自白者，減輕其刑。」被告等於偵查
    及本院審理中均自白認罪（見臺灣板橋地方法院檢察署100
    年度偵字第774 號偵查卷第188 頁、第20頁反面，本院卷第
    46頁），符合毒品危害防制條例第17條第2 項之減刑規定，
    均應予以減輕其刑。
  (五)被告楊擇軒、石文婷為如附表一所示販賣第三級毒品愷他命
    犯行，其等交易對象僅證人黃柏翔、孫立穎、王俊傑，販賣
    金額無多，並未牟取暴利，販賣時間僅為99年11月、12月、
    100 年2 月，相較於長期大量販賣毒品之大毒梟或「大盤」
    毒販而言，被告等所為對社會治安及國民健康之危害顯然較
    為輕微，本院認縱量處被告等販賣第三級毒品罪法定最低刑
    度之有期徒刑5 年，均猶屬過重，客觀上顯可憫恕，俱依刑
    法第59條規定，酌量減輕其刑。
  (六)爰審酌：被告楊擇軒前於99年9 月間因意圖販賣而持有第二
    級毒品案件，經臺灣臺北地方法院檢察署檢察官以99年度偵
    字第21121 號提起公訴在案，仍不知所警惕，而被告石文婷
    並無前科，有臺灣高等法院被告前案紀錄表2 份在卷可查（
    見本院卷第10頁至第12頁），被告等犯後始終坦承犯行之態
    度等一切情狀，分別量處如主文所示之刑，並各定其應執行
    之刑。至檢察官就被告楊擇軒、石文婷各次販賣毒品犯行求
    處有期徒刑4 年、3 年，並合併定其應執行有期徒刑12年以
    上、5 年6 月以上，惟經本院斟酌上情，各處如主文所示之
    刑，已足生儆懲之效，附此敘明。
  (七)被告石文婷前未曾受有期徒刑以上刑之宣告，有臺灣高等法
    院被告前案紀錄表1 份附卷可稽（見本院卷第51頁），其涉
    入本案僅因受被告楊擇軒之請託，非主動為之，其於本案著
    力未深，且其犯罪後已深受教訓，本院認其應無再犯之虞，
    因認其所宣告之刑，以暫不執行為適當，併予宣告緩刑如主
    文所示之期間，以啟自新。
  (八)沒收部分：
  1.按違反毒品危害防制條例第4 條之罪者，其供犯罪所用或因
    犯罪所得之財物應予沒收，如全部或一部不能沒收時，追徵
    其價額或以其財產抵償之，該條例第19條第1 項規定甚明。
    又所謂「其因犯罪所得之財物」，並不以當場搜獲扣押者為
    限；而販賣毒品所得之對價，不問其中何部分屬於成本，何
    部分屬於犯罪所得之財物，應均予沒收，始與上開法條之規
    定符合；且因犯罪所得之財物，亦不能與正常營利事業計算
    營利所得之情形，相提並論（最高法院65年度第5 次刑庭庭
    推總會議決議意旨參照）。再按販賣毒品所用之物或所得之
    金錢，無論已否扣案，均應依法沒收，倘犯罪所得之財物為
    新臺幣時，因其本身即為我國現行貨幣價值之表示，並不發
    生追徵其價額之問題（最高法院98年度台上字第711 號判決
    參照）。又按共同正犯之犯罪所得為現款時，因係合併計算
    ，且於全部或一部不能沒收時，以其財產抵償之，為避免執
    行時發生重複沒收、抵償之情形，故各共同正犯之間係採連
    帶沒收主義，於裁判時僅諭知連帶沒收，不得就全體共同正
    犯之總所得，對各該共同正犯分別重複諭知沒收（最高法院
    95年度台上字第6051號判決參照）。被告楊擇軒未扣案單獨
    販賣第三級毒品所得新臺幣（下同）4,400 元，依上開規定
    宣告沒收，如全部或一部不能沒收時，以其財產抵償之；共
    同販賣第三級毒品所得2,200 元，屬被告楊擇軒、石文婷共
    同販賣毒品所得之財物，被告楊擇軒與石文婷應連帶沒收，
    如全部或一部不能沒收時，以其等財產連帶抵償之。
  2.如附表二編號1 至3 所示之電子磅秤、行動電話、SIM 卡為
    被告楊擇軒、石文婷所有並供被告楊擇軒單獨及與被告石文
    婷共同販賣第三級毒品所用之物，應依毒品危害防制條例第
    19 條 第1 項之規定，沒收之。
  3.又依毒品危害防制條例第18條第1 項前段之規定，應予沒收
    銷燬之毒品，以經查獲之第一級、第二級毒品為限。而毒品
    依其成癮性、濫用性及對社會危害性，共分為四級，上開條
    例並就製造、運輸、販賣、意圖販賣而持有、以非法方法使
    人施用、引誘他人施用及轉讓不同等級之毒品等行為，分別
    定其處罰。至查獲無正當理由供施用而持有第三級或第四級
    毒品，因其可罰性較低，故除非純質淨重20公克以上，應依
    同條例第11條第5 項或第6 項處罰，持有之該項毒品屬刑法
    第38條第1 項第1 款之違禁物，得依該款規定沒收外，僅能
    依同條例第18條第1 項中段行政罰規定，以其無正當理由而
    擅自持有，沒入銷燬之。然鑑於第三級、第四級毒品均係管
    制藥品，特於同條例第11條之1 明定無正當理由，不得擅自
    持有，是依同條例第18條第1 項後段應沒入銷燬之毒品，專
    指查獲供施用而持有之第三級、第四級毒品言；倘係查獲製
    造、運輸、販賣、意圖販賣而持有、以非法方法使人施用、
    引誘他人施用或轉讓第三級、第四級毒品，既屬同條例相關
    法條明文規定處罰之犯罪行為，即非該條項應依行政程序沒
    入銷燬之範圍。又同條例第19條第1 項所定「供犯罪所用或
    因犯罪所得之物」，係指犯第4 條至第9 條、第12條、第13
    條或第14條第1 項、第2 項之罪所用或所得之物，不包括毒
    品本身在內，自不得援用此項規定為第三級、第四級毒品之
    沒收依據。再同條例對於查獲之製造、運輸、販賣、意圖販
    賣而持有、以非法方法使人施用、引誘他人施用及轉讓第三
    級、第四級毒品之沒收，並無特別規定，如其行為已構成犯
    罪，則該毒品即屬不受法律保護之違禁物，應回歸刑法之適
    用，依刑法第38條第1 項第1 款之規定沒收之，始為適法（
    最高法院95年度台上字第911 號、第5252號、96年度台上字
    第727 號、第884 號、99年度台上字第2733號、第3908號判
    決意旨參照）。再按以營利為目的販入毒品，經多次販賣後
    ，持有剩餘毒品被查獲者，其各次販賣毒品行為如併合處罰
    ，該持有剩餘毒品之低度行為，應僅為最後一次販賣毒品之
    高度行為所吸收，不另論罪。故就該查獲之剩餘毒品，祗能
    於最後一次之販賣毒品罪宣告沒收銷燬，不得於各次販賣毒
    品罪均宣告沒收銷燬（最高法院100 年度台上字第908 號判
    決參照）。本件扣案之愷他命7 包（經實際檢測拆封後為20
    包，驗前總毛重122.46公克，驗餘含袋毛重122.38公克）係
    屬第三級毒品，已如上述，且與被告於本案被訴販賣第三級
    毒品犯行相關，而為違禁物，自應依刑法第38條第1 項第1
    款規定於被告楊擇軒、石文婷於如附表一編號5 所示販賣予
    證人王俊傑項下宣告沒收。另包裹前開愷他命之包裝袋，雖
    係被告用於包裝毒品，防止毒品裸露、逸出及受潮，以便持
    有、攜帶及販賣，惟參諸上揭說明，鑑定機關鑑定時，無論
    以何種方式刮取或分離毒品秤重，該包裝夾鏈袋內仍會有極
    微量之毒品殘留，縱令以溶劑加入包裝袋內溶洗，一般仍會
    殘留毒品，是前揭包裝袋既用以包裝扣案之愷他命，則該包
    裝袋與其內包裝之愷他命分離時，仍會有極微量之愷他命殘
    留而難以析離，足認與上開扣案之愷他命具有不可析離之關
    係，亦應依刑法第38條第1 項第1 款規定，一併諭知沒收。
    至前開愷他命送鑑定時，經鑑定機關另取0.08公克鑑驗用罄
    ，此部分業已滅失，不予宣告沒收。
  4.再按毒品危害防制條例第19條第1 項固規定，犯該條例第4
    條之罪者，其供犯罪所用或因犯罪所得之財物，均沒收之，
    但不及於供犯罪預備之物，倘供犯罪預備之物，以屬犯人為
    限，得依刑法第38條第1 項第2 款規定諭知沒收（最高法院
    94年度台上字第2218號判決意旨參照）。扣案如附表二編號
    4 所示分裝袋80個為被告楊擇軒所有，並預備供其等分裝毒
    品而販賣所用之物，亦據被告楊擇軒供明分裝袋是用以分裝
    販賣之毒品一情（見同上偵卷第3 頁），應依刑法第38條第
    1 項第2 款規定沒收。
  5.另扣案愷他命吸食器1 個（含卡片1 張、吸管1 支）係被告
    楊擇軒個人平日供施用第三級毒品時所使用之工具，與其等
    販賣毒品無涉；而扣案販毒紀錄帳冊3 張、門號0000000000
    行動電話、門號0000000000號行動電話各1 支（均各含SIM
    卡1 張）均無從證明與被告等前揭販賣毒品犯行有何直接關
    聯，被告楊擇軒雖於本院審理時供稱：帳冊中記載阿藍就是
    孫立穎，99年11月21日該次販賣有記載2,000 元等語（見本
    院卷第47頁），然上開帳冊在「阿藍」項下所記載為「2/11
    3 萬8,000 元3/5 2,000 元」，非被告楊擇軒於如附表一編
    號2 所示之99年11月15日所販售第三級毒品愷他命之記載，
    難認與其上開販賣毒品犯行有何關連，均不予宣告沒收，末
    此敘明。
四、據上論斷，應依刑事訴訟法第299 條第1 項前段，毒品危害
    防制條例第4 條第3 項、第17條第2 項、第19條第1 項，刑
    法第11條、第28條、第59條、第51條第5 款、第38條第1項
    第1 款、第2 款、第74條第1項，判決如主文。
本案經檢察官許恭仁到庭執行職務。
中    華    民    國   100    年    12    月    7     日
                刑事第八庭審判長法  官  楊  秀  枝
                                法  官  邰  婉  玲
                                法  官  黃  怡  瑜
以上正本與原本無異。
如不服本判決應於收受送達後10日內向本院提出上訴書狀，並應
敘述具體理由；其未敘述上訴理由者，應於上訴期間屆滿後20日
內向本院補提理由書（均須按他造當事人之人數附繕本）「切勿
逕送上級法院」。
                                書記官  傅國軒
中    華    民    國   100    年    12    月    8     日
附錄本案論罪科刑法條全文：
毒品危害防制條例第4條
製造、運輸、販賣第一級毒品者，處死刑或無期徒刑；處無期徒
刑者，得併科新臺幣2千萬元以下罰金。
製造、運輸、販賣第二級毒品者，處無期徒刑或7 年以上有期徒
刑，得併科新臺幣1千萬元以下罰金。
製造、運輸、販賣第三級毒品者，處5 年以上有期徒刑，得併科
新臺幣7 百萬元以下罰金。
製造、運輸、販賣第四級毒品者，處3 年以上10年以下有期徒刑
，得併科新臺幣3 百萬元以下罰金。
製造、運輸、販賣專供製造或施用毒品之器具者，處1年以上7年
以下有期徒刑，得併科新臺幣1百萬元以下罰金。
前五項之未遂犯罰之。
【附表一】
┌──┬───┬───┬─────┬────┬─────┬─────┬───────────┐
│編號│賣  家│買  家│賣家使用電│交易時間│ 交易地點 │交易毒品種│罪名及宣告刑          │
│    │      │      │話門號    │        │          │類、金額（│                      │
│    │      │      │          │        │          │新臺幣）  │                      │
├──┼───┼───┼─────┼────┼─────┼─────┼───────────┤
│ １ │楊擇軒│黃柏翔│0000000000│99年11月│臺北市士林│價值400 元│楊擇軒販賣第三級毒品，│
│    │      │      │          │20日8 時│區○○街47│之愷他命  │處有期徒刑壹年陸月。扣│
│    │      │      │          │34分許不│巷7號     │          │案如附表二編號1 、2、4│
│    │      │      │          │久後    │          │          │所示之物品均沒收；未扣│
│    │      │      │          │        │          │          │案販賣第三級毒品所得新│
│    │      │      │          │        │          │          │臺幣肆佰元沒收，如全部│
│    │      │      │          │        │          │          │或一部不能沒收時，以其│
│    │      │      │          │        │          │          │財產抵償之。          │
├──┼───┼───┼─────┼────┼─────┼─────┼───────────┤
│ ２ │楊擇軒│孫立穎│0000000000│99年11月│臺北市士林│價值2,000 │楊擇軒販賣第三級毒品，│
│    │      │      │          │21日22時│區○○街47│元之愷他命│處有期徒刑壹年捌月。扣│
│    │      │      │          │26分許不│巷7號     │          │案如附表二編號1 、2 、│
│    │      │      │          │久後    │          │          │4 所示之物品均沒收；未│
│    │      │      │          │        │          │          │扣案販賣第三級毒品所得│
│    │      │      │          │        │          │          │新臺幣貳仟元沒收，如全│
│    │      │      │          │        │          │          │部或一部不能沒收時，以│
│    │      │      │          │        │          │          │其財產抵償之。        │
├──┼───┼───┼─────┼────┼─────┼─────┼───────────┤
│ ３ │楊擇軒│孫立穎│0000000000│99年12月│臺北市士林│價值2,000 │楊擇軒販賣第三級毒品，│
│    │      │      │          │10日21時│區○○街47│元之愷他命│處有期徒刑壹年捌月。扣│
│    │      │      │          │55分許不│巷7號     │          │案如附表二編號1 、2 、│
│    │      │      │          │久後    │          │          │4 所示之物品均沒收；未│
│    │      │      │          │        │          │          │扣案販賣第三級毒品所得│
│    │      │      │          │        │          │          │新臺幣貳仟元沒收，如全│
│    │      │      │          │        │          │          │部或一部不能沒收時，以│
│    │      │      │          │        │          │          │其財產抵償之。        │
├──┼───┼───┼─────┼────┼─────┼─────┼───────────┤
│ ４ │石文婷│孫立穎│0000000000│99年12月│臺北市士林│價值2,000 │楊擇軒共同販賣第三級毒│
│    │楊擇軒│      │0000000000│15日17時│區○○街47│元之愷他命│品，處有期徒刑壹年捌月│
│    │      │      │          │09分許不│巷7號     │          │。扣案如附表二編號1至4│
│    │      │      │          │久後    │          │          │所示之物品均沒收；未扣│
│    │      │      │          │        │          │          │案販賣第三級毒品所得新│
│    │      │      │          │        │          │          │臺幣貳仟元與石文婷連帶│
│    │      │      │          │        │          │          │沒收，如全部或一部不能│
│    │      │      │          │        │          │          │沒收時，以其等之財產連│
│    │      │      │          │        │          │          │帶抵償之。            │
│    │      │      │          │        │          │          │石文婷共同販賣第三級毒│
│    │      │      │          │        │          │          │品，處有期徒刑壹年伍月│
│    │      │      │          │        │          │          │。扣案如附表二編號1 至│
│    │      │      │          │        │          │          │4 所示之物品均沒收；未│
│    │      │      │          │        │          │          │扣案販賣第三級毒品所得│
│    │      │      │          │        │          │          │新臺幣貳仟元與楊擇軒連│
│    │      │      │          │        │          │          │帶沒收，如全部或一部不│
│    │      │      │          │        │          │          │能沒收時，以其等之財產│
│    │      │      │          │        │          │          │連帶抵償之。          │
├──┼───┼───┼─────┼────┼─────┼─────┼───────────┤
│ ５ │石文婷│王俊傑│0000000000│100 年02│臺北市士林│價值200 元│楊擇軒共同販賣第三級毒│
│    │楊擇軒│      │0000000000│月底之某│區○○街47│愷他命    │品，處有期徒刑壹年陸月│
│    │      │      │          │日      │巷7號     │          │。扣案如附表二所示之物│
│    │      │      │          │        │          │          │品均沒收；未扣案販賣第│
│    │      │      │          │        │          │          │三級毒品所得新臺幣貳佰│
│    │      │      │          │        │          │          │元與石文婷連帶沒收，如│
│    │      │      │          │        │          │          │全部或一部不能沒收時，│
│    │      │      │          │        │          │          │以其等之財產連帶抵償之│
│    │      │      │          │        │          │          │。                    │
│    │      │      │          │        │          │          │石文婷共同販賣第三級毒│
│    │      │      │          │        │          │          │品，處有期徒刑壹年肆月│
│    │      │      │          │        │          │          │。扣案如附表二所示之物│
│    │      │      │          │        │          │          │品均沒收；未扣案販賣第│
│    │      │      │          │        │          │          │三級毒品所得新臺幣貳佰│
│    │      │      │          │        │          │          │元與楊擇軒連帶沒收，如│
│    │      │      │          │        │          │          │全部或一部不能沒收時，│
│    │      │      │          │        │          │          │以其等之財產連帶抵償之│
│    │      │      │          │        │          │          │。                    │
└──┴───┴───┴─────┴────┴─────┴─────┴───────────┘
【附表二】
┌──┬──────────────────────┬────┬──────────────┐
│編號│               品   名                      │  數量  │        備   註             │
│    │                                            │        │                            │
├──┼──────────────────────┼────┼──────────────┤
│ １ │電子磅秤                                    │   1臺  │楊擇軒所有                  │
├──┼──────────────────────┼────┼──────────────┤
│ ２ │廠牌易利信行動電話（內含門號0000000000號SIM │   1支  │楊擇軒所有                  │
│    │卡 1張）                                    │        │                            │
├──┼──────────────────────┼────┼──────────────┤
│ ３ │廠牌三星行動電話（內含門號0000000000號SIM 卡│   1支  │石文婷所有                  │
│    │1張）                                       │        │                            │
├──┼──────────────────────┼────┼──────────────┤
│ ４ │分裝袋                                      │   80個 │楊擇軒所有                  │
├──┼──────────────────────┼────┼──────────────┤
│ ５ │第三級毒品愷他命（含外包裝）                │   7包  │經拆封檢視，實際共計20包  │
│    │                                            │        │推估該20包均含愷他命之驗前│
│    │                                            │        │  總純度淨值約112.94公克    │
│    │                                            │        │驗餘毛重為122.38公克      │
└──┴──────────────────────┴────┴──────────────┘